【裁判字號】    95,易,545
【裁判日期】    950613
【裁判案由】    竊盜等
【裁判全文】
臺灣彰化地方法院刑事判決               95年度易字第545號
公  訴  人  臺灣彰化地方法院檢察署檢察官
被      告  乙○○
            丙○○
                      樓
                    （現於臺灣彰化看守所羈押中）
上列被告等因竊盜等案件，經檢察官提起公訴（95年度偵字第31
73、3461、3675、3713號），及移送併辦（95年度偵字第4309號
），被告於本院準備程序中自白犯罪，本院認有刑事訴訟法第27
3條之1第1項之情形，合議裁定由受命法官獨任進行簡式審判程
序判決如下：
    主  文
乙○○共同連續攜帶兇器竊盜，累犯，處有期徒刑拾月，扣案之
大型手剪、美工刀各壹支及未扣案之小型扳手壹支均沒收。
丙○○共同連續攜帶兇器竊盜，累犯，處有期徒刑壹年，扣案之
大型手剪、美工刀各壹支及未扣案之小型扳手壹支均沒收。又收
受贓物，累犯，處有期徒刑參月。應執行有期徒刑壹年貳月，扣
案之大型手剪、美工刀各壹支及未扣案之小型扳手壹支均沒收。
    事  實
一、乙○○前於民國（下同）88年間，因竊盜案件，由本院於89
    年5月9日以89年度易字第245號判決判處有期徒刑貳年陸月
    確定，甫於91年8月2日縮短刑期假釋出監，並於92年1月28
    日縮刑期滿未經撤銷假釋而執行完畢。丙○○曾因違反毒品
    危害防制條例案件，由本院於92年11月10日以92年度訴字第
    1153號判決，施用第一級毒品部分判處有期徒刑9月，施用
    第二級毒品部分判處有期徒刑6月，定應執行有期徒刑1年2
    月，甫於94年2月15日縮短刑期期滿而執行完畢。
二、詎乙○○因缺錢花用，竟不知悔改，獨自一人基於意圖為自
    己不法所有之概括犯意，或與丙○○共同基於意圖為自己不
    法所有之概括犯意聯絡，而為以下之竊盜犯行：
（一）於95年3月初某日晚上8時許，乙○○駕駛車牌號碼E8—22
      92號自小客車搭載丙○○，至己○○位於彰化縣福興鄉○○村○○路442號工地，共同持乙○○所有、客觀上足供
      兇器使用之大型手剪1支，竊取己○○所有之電纜線50公
      斤，得手後，二人復於翌日將上開竊得之電纜線載運至彰
      化縣彰化市○○路旁，以新臺幣（下同）5,000元之價格
      ，售予綽號「阿勇」之真實姓名年籍均不詳之成年男子。
（二）於95年3月中旬晚上8時許，乙○○駕駛車牌號碼E8—2292
      號自小客車搭載丙○○，至甲○○（起訴書誤載為沈宗志
      ）位於彰化縣鹿港鎮東崎里石碑巷10之3號未完工之工廠
      內，共同持乙○○所有、客觀上足供兇器使用之大型手剪
      1支，竊取甲○○所有之電纜線100公斤，得手後，二人復
      於翌日將上開竊得之電纜線載運至彰化縣彰化市○○路旁
      ，以7,000元之價格，售予綽號「阿勇」之真實姓名年籍
      均不詳之成年男子。二人所賣得上開電纜線之金額均朋分
      花用。
（三）於95年3月26日晚上9時許，丙○○駕駛車牌號碼OF—6363
      號自小客車搭載乙○○，途經彰化縣鹿港鎮大城港餐廳靠
      近鹿港基督教醫院之道路旁，因見戊○○所有之車牌號碼
      GT—7232號自小貨車停放在上址，即由乙○○把風，而丙○○則持乙○○所有、客觀上足供兇器使用之小型扳手1
      支，撬開戊○○所有之上開車輛之車門，並將車輛發動而
      竊取之，所竊得之車輛則交由乙○○使用。
（四）於95年3月29日上午5時30分，乙○○駕駛車牌號碼E8—22
      92號自小客車，並攜帶其所有、客觀上足供兇器使用之大
      型手剪及美工刀各1支，至庚○○所經營位於彰化縣鹿港
      鎮竹圍巷60號「益興塑膠股份有限公司」（下稱益興公司
      ），竊取庚○○所有之電纜線200公尺（重約250公斤，價
      值約40,000元），並將所竊取之電纜線放置在其所駕駛之
      上開車輛內。嗣於同日下午4時許，載運至彰化縣鹿港鎮
      頂厝里頂厝巷之公墓內，並聯絡丙○○前往上址以共同刮
      取電纜線內之銅線變賣，丙○○明知上開電纜線係乙○○
      竊取所得之物，仍基於收受贓物之犯意，與乙○○共同刮
      除上開竊得之電纜線，準備變賣，嗣為警當場查獲，始知
      悉上情。
三、丙○○復承前意圖為自己不法所有竊盜之概括犯意，獨自一
    人為以下之竊盜犯行：
（一）於95年5月5日下午1時許，至彰化縣鹿港鎮○○里○○路○
      段150號，以客觀上足供兇器使用之十字螺絲起子1支，竊
      取丁○○所有而停放於上址之車牌號碼R5—8593號自小貨
      車及置於車上之架空電信纜線563公尺、地下電信纜線294
      公尺、電鑽3把等物品，並將上開竊得之電鑽，以1,000元
      之價格，賣予不知情之黃江水所經營位於彰化縣鹿港鎮頭
      崙里頭崙巷65號「大一資源回收場」。
（二）於95年5月5日下午4時許，至彰化縣鹿港鎮○○里○○路
      308號，以徒手之方式，竊取張土牆所有而停放於該址之
      車牌號碼Y5—5601號自小貨車上之銅製水管三通半成品95
      公斤、四通半成品95公斤，並將上開所竊得之銅製水管置
      放在其所有之車牌號碼OF—6363號自小客車上，準備載運
      變賣。嗣於同日下午4時45分許，丙○○駕駛上開車牌號
      碼OF—6363號自小客車，載運竊得之銅製水管，途經彰化
      縣鹿港鎮○○里○○路○段316號前，為警當場查獲，而查
      悉上情。
四、案經彰化縣警察局鹿港分局報請臺灣彰化地方法院檢察署檢
    察官偵查起訴暨移送併辦。
    理  由
一、按除被告所犯為死刑、無期徒刑、最輕本刑為3年以上有期
    徒刑之罪或高等法院管轄第1審案件者外，於前條第1項程序
    進行中，被告先就被訴事實為有罪之陳述時，審判長得告知
    被告簡式審判程序之旨，並聽取當事人、代理人、辯護人及
    輔佐人之意見後，裁定進行簡式審判程序；除簡式審判程序
    及簡易程序案件外，第1審應行合議審判，刑事訴訟法第273
    條之1第1項、第284條之1分別定有明文。本件被告乙○○及
    丙○○所涉係死刑、無期徒刑、最輕本刑為3年以上有期徒
    刑之罪或高等法院管轄第1審案件以外之罪，並於本院行準
    備程序時就被訴事實為有罪之陳述，本院合議庭依前揭規定
    ，經評議結果，裁定改由受命法官獨任行簡式審判程序，先
    予敘明。
二、訊據被告乙○○及丙○○對於上揭犯罪事實，迭於警詢、偵
    訊、本院準備程序及審理時均坦承不諱，核與證人即被害人
    己○○、甲○○、庚○○、戊○○、張土牆、丁○○於警詢
    時，及證人即大一資源回收場負責人黃江水於警詢、偵訊時
    證述之情節相符，並有贓物認領保管單4張、現場查證照片2
    7張、查獲照片2張、車輛竊盜、車牌失竊個別查詢報表—查
    詢車輛認可資料1紙、車輛車牌失竊作業—查獲車輛認可資
    料表1紙在卷可稽，足見被告等人之自白與事實相符。本件
    事證明確，被告二人上開竊盜犯行堪以認定。
三、按刑法第321條第1項第3款之攜帶兇器竊盜罪，係以行為人
    攜帶兇器竊盜為其加重條件，此所謂兇器，其種類並無限制
    ，凡客觀上足對人之生命、身體、安全構成威脅，具有危險
    性之兇器均屬之，且祇須行竊時攜帶此種具有危險性之兇器
    為已足，並不以攜帶之初有行兇之意圖為必要。（最高法院
    79年台上字第5253號判例意旨可資參照）。查大型手剪、美
    工刀、小型扳手及十字螺絲起子均為足以殺傷人生命、身體
    之器械，顯為具有危險性之兇器。故核被告乙○○所為，係
    犯刑法第321條第1項第3款之攜帶兇器竊盜罪（犯罪事實欄
    二），核被告丙○○所為，係犯刑法第321條第1項第3款之
    攜帶兇器竊盜罪（犯罪事實欄二（一）（二）（三）、三（
    一））、刑法第320條第1項之普通竊盜罪（犯罪事實欄三（
    二））、刑法第349條第1項之收受贓物罪。被告乙○○及丙○○二人就犯罪事實欄二（一）（二）（三）所示之攜帶兇
    器竊盜犯行，有犯意之聯絡及行為之分擔，皆為共同正犯。
    又被告乙○○及丙○○多次竊盜犯行，時間緊接，方法相同
    ，觸犯基本構成要件相同之罪名，顯係基於概括之犯意為之
    ，應依連續犯之規定均論以較重之攜帶兇器竊盜之一罪，並
    依法加重其刑。又被告丙○○所犯之攜帶兇器竊盜罪與收受
    贓物罪之間，犯意各別，行為不同，應分論併罰之。查乙○○於88年間，因竊盜案件，由本院於89年5月9日以89年度易
    字第245號判決判處有期徒刑貳年陸月確定，甫於91年8月2
    日縮短刑期假釋出監，並於92年1月28日縮刑期滿未經撤銷
    假釋而執行完畢。丙○○曾因違反毒品危害防制條例案件，
    由本院於92年11月10日以92年度訴字第1153號判決，施用第
    一級毒品部分判處有期徒刑9月，施用第二級毒品部分判處
    有期徒刑6月，定應執行有期徒刑1年2月，甫於94年2月15
    日縮短刑期期滿而執行完畢，有卷附之臺灣高等法院被告前
    案紀錄表可按，其等受有期徒刑之執行完畢後，五年以內再
    犯本件有期徒刑以上之罪，均為累犯，被告丙○○所犯之收
    受贓物罪部分，應依法加重其刑，被告乙○○及丙○○所犯
    之攜帶兇器竊盜罪部分，則依刑法第70條之規定遞加重之。
    公訴人雖僅就犯罪事實欄二所示之犯行提起公訴，然檢察官
    就犯罪事實一部起訴者，其效力及於全部，本件被告丙○○
    所犯如犯罪事實欄三所示之竊盜犯行，與前揭論罪科刑之攜
    帶兇器竊盜罪部分，有連續犯之裁判上一罪關係，已如前述
    ，本院自應就其餘犯罪事實欄三所示部分一併加以審判。又
    犯罪事實欄二（二）所示之被害人應為甲○○，有證人即被
    害人甲○○之警詢筆錄在卷可稽，公訴人誤為沈宗志，尚有
    未洽，併此敘明。爰審酌被告二人均有多項前科，素行非佳
    ，且其等正值青壯，不思以正當方法賺取財物，反因缺錢花
    用而攜帶兇器竊取他人辛苦所得之財物之犯罪動機，惟念及
    其等犯後均坦承犯行，態度尚佳之犯後態度，暨其犯罪手段
    、犯後所生危害等一切情狀，分別量處如主文所示之刑，被
    告丙○○部分並定其應執行之刑。
四、扣案之大型手剪、美工刀各1支，及未扣案之小型扳手1支，
    均為被告乙○○所有，且係供本件竊盜所用之物，業據被告
    乙○○於本院審理時供承在卷，雖小型扳手1支未具扣案，
    然被告乙○○供稱其並未滅失而置於其所有之車牌號碼E8—
    2292號自小客車上，均依刑法第38條第1項第2款之規定宣告
    沒收。至扣案之十字螺絲起子1支，雖為被告等竊取所用之
    物，然並非被告等人所有，係置於車牌號碼R5—8593號自小
    貨車上之物，爰不另宣告沒收。
據上論斷，應依刑事訴訟法第273條之1第1項、第299條第1項前
段，刑法第28條、第56條、第321條第1項第3款、第349條第1項
、第51第5款、第47條、第38條第1項第2款，罰金罰鍰提高標準
條例第1條前段，判決如主文。
中    華    民    國    95    年    6     月    13    日
                  臺灣彰化地方法院刑事第二庭
                                法  官  黃齡玉
以上正本證明與原本無異。
如不服本判決，應於判決送達後10日內，向本院提出上訴狀（ 須
附繕本 ）。
告訴人或被害人對於判決如有不服具備理由請求檢察官上訴者，
其上訴期間之計算係以檢察官收受判決正本之日期為準。
中    華    民    國    95    年    6     月    13    日
                                書記官  施嘉玫
中華民國刑法第321條
犯竊盜罪而有左列情形之一者，處 6 月以上、 5 年以下有期徒
刑：
一  於夜間侵入住宅或有人居住之建築物、船艦或隱匿其內而犯
    之者。
二  毀越門扇、牆垣或其他安全設備而犯之者。
三  攜帶兇器而犯之者。
四  結夥三人以上而犯之者。
五  乘火災、水災或其他災害之際而犯之者。
六  在車站或埠頭而犯之者。
前項之未遂犯罰之。
中華民國刑法第349條第1項
收受贓物者，處 3 年以下有期徒刑、拘役或 500 元以下罰金。
搬運、寄藏、故買贓物或為牙保者，處 5 年以下有期徒刑、拘役
或科或併科 1 千元以下罰金。


司法院資訊處製作；財團法人民間司法改革基金會備份。
